臺灣高等法院刑事判決　　　　　　　　　　　　　九十二年度上易字第一九０七號
　　上　訴　人
　　即　被　告　庚○○○
　　輔　佐　人　辛○○○
　　指定辯護人　本院公設辯護人　甲○○
右上訴人，因竊盜案件，不服臺灣板橋地方法院，九十一年度易字第一九二三號，中
華民國九十二年五月二十三日第一審判決（起訴案號：臺灣板橋地方法院檢察署九十
一年偵字第一○三六四號及移送併辦：同署九十一年度偵字第一五六○一號、九十一
年度偵字第一九四五○號、九十二年度偵字第二一五號、九十二年度偵字第一六二八
號、九十二年偵字第一七三五○號，暨臺灣臺北地方法院檢察署檢察官移送併辦九十
二年度偵字第四七三一號、九十二年度偵字第五二八○號）提起上訴，本院判決如左
：
    主  文
原判決撤銷。
庚○○○連續毀壞門扇於夜間侵入住宅竊盜，累犯，處有期徒刑陸月，如易科罰金，
以佰元折算壹日。
    事  實
一、庚○○○於民國九十一年六月九日（即附表編號一所示時間）行為時，係精神耗
    弱之人，曾於民國八十五年間，因搶奪及竊盜案件，經本院分別判處有期徒刑四
    年、二年確定，經定應執行刑為有期徒刑五年四月，於八十八年四月二十六日假
    釋出監，於九十年六月二十九日執行完畢。詎猶不知悔改，竟基於概括之犯意，
    意圖為自己不法之所有，在如附表所示之時間、地點，以如附表所示之方法，連
    續多次竊取如附表所示之被害人所有之財物。嗣先後在如附表所示之時間、地點
    為警查獲。
二、案經己○○訴由臺北縣政府警察局中和分局報請臺灣板橋地方法院檢察署檢察官
    偵查起訴及移送併辦，暨臺灣臺北地方法院檢察署檢察官移送併辦。
    理  由
一、訊據被告庚○○○在原法院審理時坦承確有為附表編號一至七之竊盜犯行，惟辯
    稱：就附表編號一之竊盜犯行，伊並沒有進入己○○之房間內，伊係以手肘打破
    玻璃後，手直接伸進去從他桌上拿走零錢盒的云云。於本院審理時則坦承確有為
    附表編號一至八之竊盜犯行，經查：被告所為如附表編號一之竊盜事實，業據被
    害人己○○在警詢時及偵審中指述綦詳，且證人即會同被害人上樓查獲被告之員
    警廖舜隆在原法院審理時證稱：「．．．那時被害人在一樓等，我們會同上樓，
    一上樓，就看到楊先生的鋁門被打開，玻璃破掉，地上有血跡」等語，是堪認被
    告應確有侵入被害人己○○之住宅行竊，其前開辯解，顯係事後卸責之詞，委不
    足採。再被告在警詢時就其前開竊盜犯行雖答非所問，而經原法院向臺北市立療
    養院調閱被告之病歷資料雖顯示被告長期嗜喝感冒糖漿及情緒不穩之情事，有病
    歷資料影本一份在卷可查，惟由被害人己○○所指稱被告在行竊前與其互動情形
    ，及被告嗣於九十二年五月八日在原法院審理時對於當時所為尚能明確陳述，是
    並無任何積極確切之證據，足資證明被告為前開行為之際，對於外界事務全然缺
    乏知覺理會及判斷作用，而無自由決定意思之能力，達於心神喪失之程度。又本
    院為求慎重，特囑託台北市立療養院鑑定被告於行為時之精神狀態，據該療院鑑
    定結果如下：
    「綜合歐陽員之過去生活史、疾病史、身體檢查、精神狀態檢查、神經學檢查與
    心理評估結果，本院認為歐陽員係一「咳嗽糖漿依賴」之個案，歐陽員服用咳嗽
    糖漿多年，已呈現耐受性，亦曾有戒斷症狀，並因咳嗽糖漿之濫用而無法維持職
    業及社會功能，上述症狀持續達一年以上，已符合「精神作用物質依賴」之診斷
    ，據此診斷歐陽員為「咳嗽糖漿依賴」。然而咳嗽糖漿的成份相當多，各種咳嗽
    糖漿的成份亦不盡然相同；依據醫學文獻資料所述，確有「咳嗽糖漿誘發之精神
    病性疾患」之案例報告，而此類「物質誘發之精神病性疾患」之精神病症狀大多
    於停止使用此物質之後即逐漸減少並消失。依據歐陽員於本院之病歷記載，其於
    九十一年二月六日以及九十一年六月十二日兩次初入院時，曾短暫出現精神病症
    狀，當時診斷應為「咳嗽糖漿誘發之精神病性疾患」。此外，咳嗽糖漿之可待因
    、佩西汀等鴉片類成份之戒斷症狀亦包括：心情惡劣、噁心或嘔吐、肌肉痠痛、
    流淚或流鼻水、腹瀉、打呵欠、發燒、以及瞳孔放大、豎毛或流汗等等，其中毒
    症狀則可能包括昏昏欲睡或昏迷、言辭含糊、注意力或記憶力障礙。前述症狀並
    非必定一同出現，每個使用鴉片類物質的個人會出現的症狀內容亦不盡相同，且
    受到用量、使用頻率及個人體質等因素之影響而症狀嚴重程度不同，而且前述情
    形屬於「一過性」、「可間斷」之精神症狀，因此，歐陽員所涉犯行時之精神狀
    態，須分別依其行為時之各項證據綜合判斷之。
    至於歐陽員所涉犯行時之精神狀態，則分別記述如下：
    九十一年六月九日（參見臺灣板橋地方法院檢察署九十一年偵字第一○三六四號
    偵查卷宗及臺灣板橋地方法院九十一年易字第一九二三號刑事卷宗，編號一案）
    ：
    就犯行時之精神狀態而言，據證人廖舜隆（臺北縣政府警察局中和分局南勢派出
    所員警）所述：「一上樓，就看到楊先生的鋁門被打開，玻璃破掉」，「被告一
    開門，被告好像不太清醒，被告的右手肘流血，我們研判，應該就是被告所為，
    並看到楊先生的面紙盒在被告房間內，我問被告，被告答非所問」，並稱「那時
    是夜間，本來要做偵訊筆錄，看被告神智不清，所以我們才等到六點多才問，但
    被告還是答非所問，也不知被告為何如此。」（見證人廖舜隆於九十一年八月六
    日臺灣板橋地方法院審判筆錄）；警訊後隔兩日，即九十一年六月十一日歐陽員
    之姊協同警員及消防隊員將歐陽員送至本院急診，並於九十一年六月十二日入院
    ，而歐陽員於急診與初入院時仍持續呈現話多、行為忙碌等等，有自言自語、比
    手劃腳等精神病行為，且臨床診斷當時係「物質誘發之精神病性疾患」及「咳嗽
    糖漿依賴」。由此可知，歐陽員於本次犯行時確受有精神病症狀之影響而行為，
    致使歐陽員當時對於外界事務之知覺理會及判斷作用，以及自由決定意思之能力
    較普通人之平均程度顯然減低之情形。
    因此本院認為歐陽員於本次犯行期間之精神狀態已達精神耗弱之情形。
    九十一年十月一日（參見臺灣板橋地方法院檢察署九十一年偵字第一○三六四號
    偵查卷宗，編號二案）：
    歐陽員於九十一年十月一日十六時四十五分許偵訊所言：「我偷高粱酒是要自己
    喝的：：」，「當時老闆不注意時，我便拿起一瓶高粱酒，便藏在自己褲子後口
    袋內，要出門時就被老闆發現，把我抓住之後就報警查獲：：」「進去雜貨店時
    身上有新台幣壹佰伍拾壹元，沒有付錢」（見九十一年十月一日臺北縣政府警察
    局中和分局秀山派出所歐陽員之警訊筆錄），由前開之摘述內容可知該員當時對
    於訊問問題可切題回答且詳細具體描述犯行過程，並無明顯之思考過程異常以及
    精神病症狀。且就犯行經過而言，該員趁戊○○不注意之際拿取高梁酒一瓶置於
    褲子口袋內，並用衣服遮蓋而行竊得手，足見其當時對於外界事務之知覺理會及
    判斷作用，以及自由決定意思之能力顯皆完好，且無精神病症狀影響而犯行之狀
    況。
    因此本院認為歐陽員於本次犯行期間之精神狀態並無精神耗弱或心神喪失之情形
    。
    九十一年十一月十二日（參見臺灣板橋地方法院檢察署九十二年度偵字第一六二
    八號偵查卷宗；編號三、編號四之犯行因為同一日發生，予一併說明其犯行時之
    精神狀態）：
    歐陽員於九十一年十一月十二日二十三時四十分偵訊稱「：：我於今民九十一年
    十一月十二日下午十七時三時分許在影新街三八三巷口全家超商偷竊金門高粱三
    百ｃｃ二瓶後，又於二十時三十分時至中和市○○路一一一巷六十弄五十四號〔
    全家超商〕再偷竊金門高粱六百ｃｃ乙瓶」，「因我假藉至超商影印
    竊高粱酒，因不慎遺失
    以我偷高粱酒去賣掉換錢作生活費：：」，「第一次於景新街三八三巷口（全家
    超商）所竊取的兩瓶三百ｃｃ高粱酒於十七時三十分許竊取後，就立即拿到中和
    市○○路○段九十三巷五十八弄八號（泰吉商店）賣給老闆許寬猛。第二次於二
    十時三十分許在再景平路一一一巷六十弄五十四號（全家超商）再偷竊的乙瓶六
    百ｃｃ高粱酒也於竊取後便立即拿至上述（泰吉商店）賣給許寬猛兒子許悅隆。
    賣取二瓶小高單瓶壹佰伍拾元共參佰元：：」（見九十一年十一月十二日臺北縣
    政府警察局中和分局及秀山派出所歐陽員之警訊筆錄）。由前開之摘述內容可知
    歐陽員當時對於訊問問題可切題回答且詳細具體描述犯行過程，並無明顯之思考
    過程異常以及精神病症狀，足見其當時對於外界事務之知覺理會及判斷作用，以
    及自由決定意思之能力顯皆完好，且無精神病症狀影響而犯行之狀況。
    因此本院認為歐陽員於本次犯行期間之精神狀態並無精神耗弱或心神喪失之情形
    。
　　九十一年十二月十日（參見臺灣板橋地方法院檢察署九十二年度偵字第二一五號
    偵查卷宗；編號五案）：
    歐陽員於九十一年十二月十日十九時二十五分偵訊稱「我是借購物掩飾進入賣場
    內，就趁人沒有注意偷走麵包架上高鮮麵包三個，一個當場吃掉，另二個拿在手
    上。是拿來吃的」，「沒有跟商店人員說購物結清」（見九十一年十二月十日臺
    北縣政府警察局中和分局秀山派出所歐陽員之警訊筆錄）；歐陽員於九十一年十
    二月十二日檢察官訊問為何偷竊時表示「肚子餓，沒錢」，對於其犯行坦承不諱
    （見九十一年十二月十二日臺灣板橋地方法院檢察署歐陽員之偵訊筆錄）。由前
    開之摘述內容可知歐陽員當時對於訊問問題可切題回答且詳細具體描述犯行過程
    ，並無明顯之思考過程異常以及精神病症狀，足見其當時對於外界事務之知覺理
    會及判斷作用，以及自由決定意思之能力顯皆完好，且無精神病症狀影響而犯行
    之狀況。
    因此本院認為歐陽員於本次犯行期間之精神狀態並無精神耗弱或心神喪失之情形
    。
    九十一年十二月二十四日（參見臺灣臺北地方法院檢察署九十二年度偵字第四七
    三一號偵查卷宗；編號六案）：
    歐陽員於九十一年十二月二十四日十六時偵訊所述「我於九十一年十二月二十四
    日十三時四十五分在新店市○○路○段一九八號乙○○○○○，趁店員沒有看到
    時偷兩瓶高粱酒，被該店店員發現我走到門口，叫我回來而拿出所竊取的兩瓶高
    粱酒」，「我承認過錯請求改過自新之機會」（見九十一年十二月二十四日臺北
    縣政府警察局新店分局歐陽員之警訊筆錄）。由前開之摘述內容可知歐陽員當時
    對於訊問問題可切題回答且詳細具體描述犯行過程，並無明顯之思考過程異常以
    及精神病症狀，足見其當時對於外界事務之知覺理會及判斷作用，以及自由決定
    意思之能力顯皆完好，且無精神病症狀影響而犯行之狀況。
    因此本院認為歐陽員於本次犯行期間之精神狀態並無精神耗弱或心神喪失之情形
    。
    九十二年一月二日（參見臺灣臺北地方法院檢察署九十二年度偵字第五二八○號
    偵查卷宗；編號七案）：
    歐陽員於九十二年一月二日十六時偵訊所述：「我於九十二年一月二日下午十五
    時三十分在丁○○○○○市○○街六零零巷八十一號一樓）裡偷拿超市裡的白蘭
    氏雞精二盒」，「我直接用手將放於架子上的雞精放進我衣服的的口袋裡，然後
    準備走出大門口時就被店員當場看到。我因為最近天氣變冷而感冒，本來想將偷
    來的雞精拿去賣，然後換錢去買感冒藥來吃」（見九十二年一月二日臺北市政府
    警察局信義分局吳興派出所歐陽員之警訊筆錄）。由前開之摘述內容可知歐陽員
    當時對於訊問問題可切題回答且詳細具體描述犯行過程，並無明顯之思考過程異
    常以及精神病症狀，足見其當時對於外界事務之知覺理會及判斷作用，以及自由
    決定意思之能力顯皆完好，且無精神病症狀影響而犯行之狀況。
    因此本院認為歐陽員於本次犯行期間之精神狀態並無精神耗弱或心神喪失之情形
    。
    綜言之，本院認為，歐陽員於犯案期間，除九十一年六月九日行為時達精神耗弱
    之情形之外，其他時間（九十一年十月一日、九十一年十一月十二日兩次行為、
    九十一年十二月十日、九十一年十二月二十四日及九十二年一月二日）之行為時
    均無精神耗弱或心神喪失之情形。」有該療養院九十二年十二月二十四日北市療
    成字第○九二三一○一六九○○號函及附件鑑定報告書在卷可稽，參以被告於本
    院審判期日之訊答及表達方式與常人無異，亦見上開鑑定結果堪以採信，是被告
    涉犯上開事實之事證明確，犯行堪以認定。
二、被告竊取如附表編號一至八所示之財物，核分別係犯如附表所犯法條欄所示之罪
    名。又被告先後八次如附表所示之竊盜犯行，時間緊接、方法相同，觸犯構成要
    件相同之罪名，顯係基於概括犯意為之，應依連續犯規定論以情節較重之毀壞門
    扇於夜間侵入住宅竊盜罪一罪。（即如附表編號一所示之罪）因連續所犯所得輕
    微，且被告之精神狀態亦有差異，故不予加重。復查，公訴人雖僅對被告所為如
    附表編號一之竊盜犯行予以起訴，然檢察官就犯罪事實之一部起訴者，其效力及
    於全部，法院自應就屬於連續犯裁判上一罪之如附表編號二至八（臺灣板橋地方
    法院檢察署檢察官移送併辦之九十一年度偵字第一九四五號、九十二年度偵字
    第二一五號、九十二年度偵字第一六二八號、九十二年偵字第一七三五○號，暨
    臺灣臺北地方法院檢察署檢察官移送併辦之九十二年度偵字第四七三一號、九十
    二年度偵字第五二八號）之竊盜犯行，一併加以裁判，併予敘明。又查，被告
    曾於八十五年間，因搶奪及竊盜案件，經本院分別判處有期徒刑四年、二年確定
    ，經定應執行刑為有期徒刑五年四月，於八十八年四月二十六日假釋出監，於九
    十年六月二十九日執行完畢，有臺灣高等法院檢察署刑案紀錄簡覆表及本院被告
    全國前案紀錄表各一份在卷足憑，其於五年以內再犯本件有期徒刑以上之罪，為
    累犯，應依法加重其刑。被告連續犯罪，應依法論以如附表編號一所示之一罪，
    而被告於如附表編號一犯罪時係精神耗弱，有如前述，故依刑法第十九條第二項
    減輕其刑，並依先加後減之例為之。
三、原審據以論科，固非無見。惟查：(一)被告所犯附表編號一行為，係被告以手肘毀
    壞該房間鋁門玻璃，且係於凌晨零時十分為之，自係屬毀壞門扇於夜門侵入住宅
    竊盜，然查被告於此一行為時之精神達於耗弱程度，有如前述，原審未遑詳查，
    自有未洽。(二)被告因長期食用咳嗽糖漿藥物，導致精神不濟，雖附表編號二至八
    所示行為時未達精神耗弱或心神喪失程度，仍難認其有犯罪之習慣，且觀之被告
    所竊取者皆為高粱酒、麵包、雞精等食物，價值菲薄，情節甚為輕微，尤非所謂
    慣竊所有比擬，原判決竟認被告有犯罪習慣併宣告應於刑之執行完畢或赦免後，
    令入勞動場所強制工作三年，顯難謂當。(三)附表編號八所示犯行部分原判決未及
    審酌，併有未洽。被告上訴論旨，空言請求勿判決其入監服刑，固無理由，惟原
    判決既有上開可議，自應由本院予以撤銷改判。爰審酌被告素行、犯罪動機、手
    段平和、所生危害輕微及犯後坦承、態度良好等一切情狀，量處如主文第二項所
    示之刑，並諭知易科罰金之折算標準，以示懲儆。
四、再臺灣板橋地方法院檢察署檢察官九十一年度偵字第一五六一號移送併辦意旨
    略以：被告與辛○○○為姊弟關係，竟意圖為自己不法之所有，於九十一年二月
    四日二十時許，在臺北縣中和市○○街二巷二九之三號辛○○○之房間內，竊
    得辛○○○所有之現金新台幣二百元，案經辛○○○告訴偵辦。經查，本件告訴
    人辛○○○告訴被告竊盜案件，移送併辦意旨認係觸犯刑法第三百二十條第一項
    之罪，因渠等間屬二親等旁系血親關係，依同法第三百二十四條第二項之規定，
    須告訴乃論。茲據告訴人辛○○○於九十二年二月二十七日在原法院審理時當庭
    以言詞撤回告訴，故本件併辦部分即興起訴事實無連續犯之裁判上一罪關係，亦
    即無犯罪事實一部與全部關係可言，原法院爰就此部分事實檢還原檢察官處理，
    併此敘明。
據上論斷，應依刑事訴訟法第三百六十九條第一項前段、第三百六十四條、第二百九
十九條第一項前段，刑法第五十六條、第三百二十一條第一項第一款、第二款、第四
十七條、第十九條第二項、第四十一條第一項，罰金罰鍰提高標準條例第二條，判決
如主文。
本案經檢察官蔡薰慧到庭執行職務。
中　　　華　　　民　　　國　　九十三　　年　　　一　　　月　　 十九 　　日
                              臺灣高等法院刑事第四庭
                                  審判長法  官  蔡  永  昌
                                        法  官  蔡  國  在
                                        法  官  李  英  豪
右正本證明與原本無異。
不得上訴。
                                        書記官  鄭  信  昱
中　　　華　　　民　　　國　　九十三　　年　　　一　　　月　　二十七　　日
附錄：本案論罪科刑法條全文
中華民國刑法第三百二十一條第一項：
犯竊盜罪而有左列情形之一者，處六月以上、五年以下有期徒刑：
一  於夜間侵入住宅或有人居住之建築物、船艦或隱匿其內而犯之者。
二  毀越門扇、牆垣或其他安全設備而犯之者。
三  攜帶兇器而犯之者。
四  結夥三人以上而犯之者。
五  乘火災、水災或其他災害之際而犯之者。
六  在車站或埠頭而犯之者。
附表：（單位：元＼新台幣）
┌───┬───┬───┬───┬────┬────┬────┬───────┬──────┬────┐
│編號  │時  間│地  點│被害人│犯罪方法│竊得財物│所犯法條│ 證       據  │查獲時地    │備    註│
├───┼───┼───┼───┼────┼────┼────┼───────┼──────┼────┤
│ 一   │九十一│臺北縣│己○○│以手肘毀│紙盒一個│刑法第三│被告在本院審理│於九十一年六│臺灣板橋│
│      │年六月│中和市│      │壞己○○│（內有零│百二十一│時之自白、被害│月九日一時許│地方法院│
│      │九日零│中興街│      │上開住處│錢一百十│條第一項│人己○○之指述│，在台北縣中│檢察署九│
│      │時十分│一一五│      │鋁門玻璃│八元）  │第一款、│、證人即查獲員│和市○○街一│十一年度│
│      │許    │巷一弄│      │後入內行│        │第二款  │警廖舜隆之證述│一五巷一弄一│偵字第一│
│      │      │一號五│      │竊得手（│        │        │、贓物認領保管│號五樓頂樓被│○三六四│
│      │      │樓頂樓│      │毀損玻璃│        │        │單一紙、現場照│告分租房間內│號      │
│      │      │己○○│      │部分未據│        │        │片彩色影本八幀│為警查獲，並│        │
│      │      │分租房│      │告訴）  │        │        │              │當場起出前開│        │
│      │      │間    │      │        │        │        │              │竊得財物    │        │
├───┼───┼───┼───┼────┼────┼────┼───────┼──────┼────┤
│ 二   │九十一│臺北縣│戊○○│趁戊○○│高梁酒一│刑法第三│被告在警詢時及│於九十一年十│臺灣板橋│
│      │年十月│中和市│      │不注意之│瓶（六百│百二十條│偵審中之自白、│月一日十六時│地方法院│
│      │一日十│景德街│      │際拿取高│ＣＣ，價│第一項  │被害人戊○○之│許，在得手後│檢察署九│
│      │六時許│五九號│      │梁酒一瓶│值約四百│        │指述、贓物認領│欲離去上開雜│十一年度│
│      │      │（許大│      │置於褲子│五十元）│        │保管單一紙、照│貨店之際為許│偵字第一│
│      │      │成雜貨│      │口袋內並│        │        │片一幀        │金標發現，報│九四五○│
│      │      │店）  │      │用衣服遮│        │        │              │警查獲      │號      │
│      │      │      │      │蓋而行竊│        │        │              │            │        │
│      │      │      │      │得手    │        │        │              │            │        │
├───┼───┼───┼───┼────┼────┼────┼───────┼──────┼────┤
│ 三   │九十一│臺北縣│全家便│假藉影印│高梁酒三│刑法第三│被告在本院審理│於九十一年十│臺灣板橋│
│      │年十一│中和市│利商店│身分證之│瓶（每瓶│百二十條│時之自白、證人│一月十二日二│地方法院│
│      │月十二│景新街│      │方式，趁│三百ＣＣ│第一項  │丙○○之指述  │十三時許，返│檢察署九│
│      │日十七│三八五│      │店長林德│，價值約│        │              │回台北縣中和│十二年度│
│      │時三十│號（全│      │旺不注意│九百四十│        │              │市○○路一一│偵字第一│
│      │九分許│家便利│      │之際而行│五元）  │        │              │一巷六十弄五│六二八號│
│      │      │商店）│      │竊得手  │        │        │              │四號全家便利│        │
│      │      │      │      │        │        │        │              │商欲拿取其遺│        │
│      │      │      │      │        │        │        │              │忘在店內之身│        │
│      │      │      │      │        │        │        │              │分證時，為警│        │
│      │      │      │      │        │        │        │              │查獲        │        │
├───┼───┼───┼───┼────┼────┼────┼───────┼──────┼────┤
│ 四   │九十一│臺北縣│全家便│假藉影印│高梁酒一│刑法第三│被告在警詢時及│同    右    │同  右  │
│      │年十一│中和市│利商店│身分證之│瓶（六百│百二十第│本院審理時之自│            │        │
│      │月十二│景平路│      │方式，趁│ＣＣ，價│一項    │白、證人壬○○│            │        │
│      │日二十│一一一│      │壬○○不│值約五百│        │之指述、證人許│            │        │
│      │時二十│巷六十│      │注意之際│元）    │        │悅隆之證述、贓│            │        │
│      │七分許│弄五四│      │而行竊得│        │        │物認領保管單一│            │        │
│      │      │號（全│      │手      │        │        │紙、照片影本一│            │        │
│      │      │家便利│      │        │        │        │幀            │            │        │
│      │      │商店）│      │        │        │        │              │            │        │
├───┼───┼───┼───┼────┼────┼────┼───────┼──────┼────┤
│ 五   │九十一│臺北縣│大潤發│利用購物│高鮮麵包│刑法第三│被告在警詢時及│於九十一年十│臺灣板橋│
│      │年十二│中和市│流通事│之際竊取│三個（價│百二十條│偵審中之自白、│二月十日十七│地方法院│
│      │月十日│景平路│業股份│高鮮麵包│值約二十│第一項  │證人即大潤發大│時三十分許，│檢察署九│
│      │十七時│一八二│有限公│三個，得│一元）  │        │賣場安管人員林│在得手後欲離│十二年度│
│      │二十分│號地下│司中和│手後其中│        │        │明寬之證述、贓│去時為大潤發│偵字第二│
│      │許    │一樓（│分公司│一個當場│        │        │物認領保管單一│賣場安管人員│一五號  │
│      │      │大潤發│      │咬食，並│        │        │紙、照片一幀  │明寬發現，報│        │
│      │      │大賣場│      │將賸餘部│        │        │              │警查獲      │        │
│      │      │）    │      │分放口袋│        │        │              │            │        │
│      │      │      │      │，另二個│        │        │              │            │        │
│      │      │      │      │拿在手上│        │        │              │            │        │
│      │      │      │      │逕自走出│        │        │              │            │        │
│      │      │      │      │結帳台  │        │        │              │            │        │
├───┼───┼───┼───┼────┼────┼────┼───────┼──────┼────┤
│ 六   │九十一│臺北縣│全家便│趁店員莊│高梁酒二│刑法第三│被告在警詢時及│於九十一年十│臺灣臺北│
│      │年十二│新店市│利商店│惠如不注│瓶（每瓶│百二十條│偵審中之自白、│二月二十四日│地方法院│
│      │月二十│北新路│      │意之際拿│六百ＣＣ│第一項  │證人即店員莊惠│十三時四十五│檢察署九│
│      │四日十│二段一│      │取高梁酒│，價值約│        │如之證述、贓  │分許，在得手│十二年度│
│      │三時四│九八號│      │二瓶置於│一千元）│        │物認領保管單一│後欲離去時為│偵字第四│
│      │十五分│（全家│      │衣服內而│        │        │紙、錄影帶翻拍│店員莊惠如發│七三一號│
│      │許    │便利商│      │行竊得手│        │        │照片五幀      │現，報警查獲│        │
│      │      │店）  │      │        │        │        │              │            │        │
├───┼───┼───┼───┼────┼────┼────┼───────┼──────┼────┤
│ 七   │九十二│臺北市│松青超│趁店員陳│白蘭氏雞│刑法第三│被告在警詢時及│於九十二年一│臺灣臺北│
│      │年一月│吳興街│市    │藝仁不注│精二盒（│百二十條│偵審中之自白、│月二日十五時│地方法院│
│      │二日十│六│      │意之際拿│價值約八│第一項  │證人即店員陳藝│三十分許，在│檢察署九│
│      │五時三│巷八一│      │取白蘭氏│百四十元│        │仁之證述、贓物│得手後欲離去│十二年度│
│      │十分許│號（松│      │雞精二盒│）      │        │認領保管單一紙│時為店員陳藝│字第五二│
│      │      │青超市│      │置於外套│        │        │              │仁發現，報警│八○號  │
│      │      │）    │      │口袋內而│        │        │              │查獲        │        │
│      │      │      │      │行竊得手│        │        │              │            │        │
├───┼───┼───┼───┼────┼────┼────┼───────┼──────┼────┤
│ 八   │九十二│臺北縣│家樂福│趁店員不│金門高梁│刑法第三│被告在警詢、偵│於同上時間被│臺灣板橋│
│      │年九月│土城市│大賣場│注意之際│酒二瓶（│百二十條│訊中自白、證人│李旺奇發現攔│地方法院│
│      │十四日│青雲路│      │竊取金門│價值約一│第一項  │即該店安全課助│下查獲      │檢察署九│
│      │十五時│一五二│      │高梁酒二│千零十六│        │理李旺奇證述、│            │十二年度│
│      │十四分│號B2  │      │瓶藏放上│元）    │        │贓物認領保管單│            │偵字第一│
│      │許    │      │      │衣內夾在│        │        │一紙、照片一幀│            │七三五○│
│      │      │      │      │褲頭上得│        │        │              │            │號      │
│      │      │      │      │手      │        │        │              │            │        │
└───┴───┴───┴───┴────┴────┴────┴───────┴──────┴────┘
